---
title: "TarefaDois"
author: "Mauricio Zalamena Bavaresco"
date: "2022-09-29"
output:
  html_document:
    df_print: paged
---
### 1.Carregue a base de dados e mostre a estrutura do dataset (str()). O arquivo do dataset não pode ser modificado de forma alguma. A leitura deverá tratar qualquer característica do arquivo.
```{r}
setwd("C:\\Users\\Mauricio\\Desktop\\Material\\Atividades\\Computação aplicada")

dados = read.csv("Dry_Bean_Dataset.csv",sep=";",dec=",")
```
```{r}
str(dados)
```
### 2.Altere a variável do tipo do feijão (Class) para um factor. 
```{r}
dados$Class = factor(c(dados$Class))
summary(dados$Class)
```


### 3.Plote um gráfico de barras que ilustre as quantidades de cada classe.
```{r}
barplot(summary(dados$Class),names.arg = c("Brbnya", "Bombay", "Cali", "Dmason", "Horoz", "Seker", "Sira"),col="darkred")
```


### 4. Realize a normalização dos dados via Z-score. Plote um boxplot para ilustrar a distribuição de cada variável. Mostre as estatísticas de cada variável (summary). 

```{r}
escorez=as.data.frame(lapply(dados[,2:16],function(y)(y-mean(y))/sd(y) ))
```


###ou

```{r}
escorez=as.data.frame(scale(dados[,2:16]))
```


```{r}
boxplot(escorez,col = "green")
```



```{r}
summary(escorez)
```

### 5.Realize a seleção de características (correlação). Plote o gráfico de correlação. Liste as características que foram removidas.

```{r}
library(corrplot)
```
```{r}
library(caret)
```




```{r}
dadosCorrelacao = cor(dados[,1:5])
corrplot.mixed(dadosCorrelacao,lower.col = "black")
```

```{r}
correlacaoAlta = findCorrelation(dadosCorrelacao, cutoff=0.95)
print(correlacaoAlta)
```

```{r}
dadosCorrelacao = cor(dados[,6:11])
corrplot.mixed(dadosCorrelacao,lower.col = "black")
```

```{r}
correlacaoAlta = findCorrelation(dadosCorrelacao, cutoff=0.95)
print(correlacaoAlta)
```

```{r}
dadosCorrelacao = cor(dados[,12:16])
corrplot.mixed(dadosCorrelacao,lower.col = "black")
```




```{r}
correlacaoAlta = findCorrelation(dadosCorrelacao, cutoff=0.95)
print(correlacaoAlta)
```

### 6.Plote um gráfico boxplot ou de densidade por variável x classe (organize em 3 colunas). Discuta qual é a variável que teria maior poder de discriminação? Existe alguma classe que pode ser classificada mais facilmente? Justifique a sua escolha.

```{r}

cores = c("red","green","blue","yellow","darkred","black","brown")
par(mfrow=c(1,3))
for (i in 1:16) {
boxplot(dados[,i] ~ dados$Class, col=cores, xlab="Tipo de feijão",
ylab="", main=names(dados)[i])
}
```

### Na variável Área,Perimeter,MajorAxisLength,MinorAxisLength,ConvexArea,EquivDiameter,ShapeFactor1,ShapeFactor2 pode-se visualizar um maior poder de discriminação na classe BOMBAY porque a mediana da classe está fora das outras caixas e não sobrepõe as outras caixas.


### Na variável AspectRation possuí duas classes com grande poder de discriminação que é a SEKER e HOROZ porque a mediana da classe está fora das outras caixas e não sobrepõe as outras caixas.


### Na variável Eccentricity a classe que possuí maior poder de discriminação é SEKER porque a mediana da classe está fora das outras caixas e não sobrepõe as outras caixas.

### Na variável Extent a classe horoz possuí maior poder de discriminação porque a mediana da classe horoz esta fora da caixa das outras

### Na variável Solidity  a classe SEKER possuí maior poder de discriminação porque a mediana está fora das outras caixas 


### Na variável roundness a classe SEKER possuí maior poder de discriminação porque a mediana da classe está fora das outras caixas e não sobrepõe as outras caixas.

### Na variável Compactness as classes Seker e Horoz possuem maior poder de discriminação porque a mediana da classe está fora das outras caixas e não sobrepõe as outras caixas.


### Na variavél ShapeFactor3 as classes Seker e Horoz possuem maior poder de discriminação porque a mediana da classe está fora das outras caixas e não sobrepõe as outras caixas.

### Na variável ShapeFactor4 a classe Seker possui o maior poder de discriminação porque a mediana da classe está fora das outras caixas e não sobrepõe as outras caixas.


```{r}
print(levels(dados$Class))

```

### 7.Realize a projeção do dataset utilizando PCA. Explique as características dos componentes principais estimados. O que se pode explicar sobre os componentes principais utilizando o gráfico biplot. Apresente as características básicas (summary) dos dados.

```{r}
pca = prcomp(dados[,2:5], center=TRUE, scale=TRUE)
print(pca)
```

```{r}
biplot(pca,xlabs = rep("", nrow(dados[,1:16])))
```
```{r}
summary(pca)
```

### O Gráfico Biplot é um tipo de gráfico exploratório usado em estatística. As variáveis que estão exibidas no gráfico são as variáveis que são linearmente correlacionadas. E os componentes visualizados pelo summary explicam a variância dos dados em relação ao a cada autovetor.


### 8.Analise o dataset projetado com o auxílio do gráfico de boxplot por classe (igual ao do item 6).  Compare com o resultado do item 6. Se quiser, pode gerar um gráfico de espalhamento para auxiliar na explicação. 



### Pode-se observar que quanto maior o poder de discriminação, maior é a correlação.

```{r}
cores = c("red","green","blue","yellow","darkred","black","brown")
par(mfrow=c(1,3))
for (i in 1:16) {
boxplot(dados[,i] ~ dados$Class, col=cores, xlab="Tipo de feijão",
ylab="", main=names(dados)[i])
}
```


```{r}
library(GGally)
```


```{r}


ggpairs(dados[,1:3],aes(colour=dados$Class,alpha=0.4))

```


```{r}


ggpairs(dados[,4:6],aes(colour=dados$Class,alpha=0.4))

```


```{r}


ggpairs(dados[,7:9],aes(colour=dados$Class,alpha=0.4))

```

```{r}


ggpairs(dados[,10:12],aes(colour=dados$Class,alpha=0.4))

```

```{r}


ggpairs(dados[,13:15],aes(colour=dados$Class,alpha=0.4))

```

```{r}


ggpairs(dados[,15:17],aes(colour=dados$Class,alpha=0.4))

```


### 9.É possível reduzir a dimensionalidade dos dados? Explique como! 


### Sim é possível reduzir a dimensionalidade dos dados. A redução pode ser obtida por meio da remoção de informações irrelevantes/redundantes ou uma representação compacta e informativa dos dados originais. O mapeamento das entradas em um espaço original de d dimensões é realizado para um novo espaço com dimensões k (onde k <d), com uma perda mínima de informações.



### 10.Analise o dataset reduzido com o auxílio do gráfico de boxplot por classe (igual ao do item 6).   Compare com o resultado do item 6 e do item 8. Se quiser, pode gerar um gráfico de espalhamento para auxiliar na explicação.


```{r}
nComp = 3
dadosReduzidos = predict(pca, dados)[,1:nComp]
summary(dadosReduzidos)
```

```{r}
cores = c("red","green","blue","yellow","darkred","black","brown")
par(mfrow=c(1,3))
for (i in 1:16) {
boxplot(dados[,i] ~ dados$Class, col=cores, xlab="Tipo de feijão",
ylab="", main=names(dados)[i])
}
```


### Pode-se observar que quanto maior o poder de discriminação, maior é a correlação.






### 11. Após ter analisado estas informações, quais considerações você faz sobre este conjunto de dados (ou tarefa)?


### Esse conjunto de dados (dataset) DryBeans em complemento a tarefa 1 foi possível observar a relação com os gráficos de espalhamento (correlação) e boxplot (com o poder de discriminação). Foi possível visualizar as informações obtidas, padrões e comportamento das informações através dos gráficos. 